臺灣臺南地方法院臺南簡易庭民事判決
110年度南簡字第1825號
原      告  陳國欽  

被      告  郭義豪  



上列當事人間請求侵權行為損害賠償(交通)事件，原告提起刑事
附帶民事訴訟請求侵權行為損害賠償，經本院刑事庭以110年度
交簡附民字第115號刑事附帶民事訴訟裁定移送前來，本院於民
國111年3月10日言詞辯論終結，判決如下：
    主      文
一、被告應給付原告新臺幣14,042元。
二、原告其餘之訴駁回。
三、本判決勝訴部分得假執行。
四、原告其餘假執行之聲請駁回。 
    事實及理由
一、被告經合法通知，未於言詞辯論期日到場，核無民事訴訟法
    第386條所列各款情形，爰依原告之聲請，由其一造辯論而
    為判決。　　
二、原告主張：被告郭義豪於民國109年11月6日20時30分許，牽
    引車牌號碼000-000號重機車，沿臺南市安南區府安路5段路
    由東往西步行，途經該路153巷口前時，因天雨路滑，不慎
    人車倒地。郭義豪應注意且能注意當時為夜間、天雨，視線
    不佳，其機車倒在路中可能遭他車撞擊，應及時將車牽離路
    道或採取其他必要之安全措施，而疏未注意，未將車牽移亦
    未採取任何安全措施，逕自走至路旁。適原告陳國欽駕駛車
    牌號碼000-000號重機車（下稱系爭機車），沿府安路5段由
    東往西行至該處，閃避不及撞擊倒在路中之上開機車，致人
    車倒地，受有疑似左側第三肋骨骨折、四肢多處擦挫傷之傷
    害。此過失傷害案件業經臺灣臺南地方檢察署（下稱臺南地
    檢署）110年度偵字第4772號聲請簡易判決處刑書聲請簡易
    判決處刑，原告爰提起本訴，請求被告賠償原告所受損害新
    臺幣（下同）200,000元（含醫藥費1,784元、手機維修費2,
    500元、系爭機車維修費用23,766元，其餘部分為原告因本
    件事故休養五個月之不能工作損失）。並聲明：被告應給付
    原告200,000元。
三、被告未於言詞辯論期日到場，亦未提出書狀作何聲明或陳述
    。
四、得心證之理由：　　　　
　㈠按因故意或過失，不法侵害他人之權利者，負損害賠償責任
    ；不法侵害他人之身體、健康、名譽、自由、信用、隱私、
    貞操，或不法侵害其他人格法益而情節重大者，被害人雖非
    財產上之損害，亦得請求賠償相當之金額，民法第184條第1
    項、第195條第1項前段分別定有明文。經查，被告郭義豪於
    民國109年11月6日20時30分許，牽引車牌號碼000-000號重
    機車，沿臺南市安南區府安路5段路由東往西步行，途經該
    路153巷口前時，因天雨路滑，不慎人車倒地。郭義豪應注
    意且能注意當時為夜間、天雨，視線不佳，其機車倒在路中
    可能遭他車撞擊，應及時將車牽離路道或採取其他必要之安
    全措施，而疏未注意，未將車牽移亦未採取任何安全措施，
    逕自走至路旁。適原告陳國欽駕駛車牌號碼000-000號重機
    車，沿府安路5段由東往西行至該處，閃避不及撞擊倒在路
    中之上開機車，致人車倒地，受有疑似左側第三肋骨骨折、
    四肢多處擦挫傷之傷害。被告上開行為，業經臺南地檢署以
    110年度偵字第4772號聲請簡易判決處刑書聲請簡易判決處
    刑，經本院以110年度交簡字第1333號刑事判決（下稱刑案
    ）認被告因過失傷害人，處拘役55日，如易科罰金，以1,00
    0元折算1日等事實，業據本院調取上開刑案卷宗，並核閱其
    內所附交通事故談話紀錄表、調查筆錄、原告之奇美醫療財
    團法人奇美醫院診斷證明書、道路交通事故現場圖、道路交
    通事故調查報告表㈠、㈡、現場照片等件查明無訛（見刑案警
    卷第3至45頁），是上開事實均堪信為真實。且本件車禍事
    故經本院送請臺南市車輛行車事故鑑定委員會就肇事責任鑑
    定，認：原告駕照註銷駕駛普通重型機車，未注意車前狀況
    ，為肇事原因；被告牽引普通重型機車，夜間車輛倒於車道
    ，無警示措施，妨礙交通，同為肇事原因，有該會南鑑字第
    0000000案鑑定意見書附卷可按（刑案卷59、60頁）。故被
    告就本件車禍之發生，應負過失責任。原告因此受有身體上
    之傷害及精神上痛苦，亦堪認定。是原告依侵權行為之法律
    關係，請求被告賠償其損害，即屬有據。
　㈡茲就原告請求之細目，詳述如下：
　⒈醫藥費1,784元部分：原告主張支出醫療費用1,784元，業據
    其提出奇美醫療財團法人奇美醫院收據2紙為證（交簡附民
    卷第11至14頁）。查原告於奇美醫院門診支付之醫療費用為
    958元、826元，總計為1,784元，核屬原告因系爭車禍傷害
    所需之醫療上必要費用，則原告請求被告賠償其所支出之醫
    療費用共1,784元，要屬有據。
　⒉手機維修費2,500元部分：原告主張因被告上開過失傷害行為
    ，致其所有之手機IPHONE 7 PLUS螢幕破裂乙節，業經原告
    提出手機維修費2,500元之單據為證（交簡附民卷第9頁），
    此部分事實堪信為真。又原告於本院審理時陳稱系爭手機於
    本件事故發生時剛續約不久，惟無法提出具體事證以實其說
    ，本院衡及系爭手機螢幕受損程度，與該手機雖非新品應予
    計算折舊，然原告更換之IPHONE螢幕並非高價原廠零件等節
    ，依民事訴訟法第222條第2項之規定，認原告所請求之系爭
    手機損害金額2,500元，尚屬適當。
　⒊系爭機車維修費用23,766元部分：原告固主張其維修系爭機
    車花費23,766元，並提出系爭機車損壞照片及維修單據為證
    （交簡附民卷第15至19頁）為證。惟查，原告並非系爭機車
    之登記車主，此有卷附之公路監理電子閘門資料在卷可稽，
    且原告亦未提出債權讓與證明書或其他可認其有所有權之資
    料供參，難認原告之所有權受有侵害致生損害，其修車費之
    請求，應無可採。
　⒋不能工作損失部分：原告主張其在車禍受傷後，必須休養5個
    月，故請求被告應給付休養期間之不能工作損失，加上醫藥
    費1,784元、手機維修費2,500元、系爭機車維修費用23,766
    元，總計為200,000元之損害賠償等情，此部分未見原告提
    出任何診斷證明書可資證明。而原告於警卷提出之奇美醫療
    財團法人奇美醫院診斷證明書內容（警卷第9頁），僅載明
    原告受有疑似左側第三肋骨骨折、四肢多處擦挫傷之傷害，
    並載明原告因上述病因於109年11月6日21時10分至109年11
    月6日22時45分至該院急診就診，並未載明原告宜休養不宜
    工作之期間，是本院審酌原告所受傷勢，以及原告當日即可
    出院等綜合情狀，認原告系爭傷害之傷勢輕重程度，不能工
    作之時間應為1個月為限。又原告未能提出之其受有傷害時
    每月之所得金額證據，本院遂依原告於車禍發生時年約52歲
    ，具有一般勞動能力，以109年之法定基本工資每月23,800
    元為薪資損失之計算基準，應屬合理。準此，原告得請求之
    工作損失應為1個月之基本工資23,800元，逾此部分之請求
    ，不應准許。
　㈢又損害之發生或擴大，被害人與有過失者，法院得減輕賠償
    金額或免除之，民法第217條第1項定有明文。經查，被告對
    本件車禍事故之發生，固有過失，已如上述，惟原告原告駕
    照註銷駕駛普通重型機車，未注意車前狀況，亦有可歸責之
    處。而本件車禍事故經送臺南市車輛行車事故鑑定委員會鑑
    定結果，亦認原告駕照註銷駕駛普通重型機車，未注意車前
    狀況，為肇事原因；被告牽引普通重型機車，夜間車輛倒於
    車道，無警示措施，妨礙交通，同為肇事原因。是原告對本
    件車禍事故之發生，亦有過失，堪以認定。本院斟酌上開車
    禍發生情形，認原告應負擔百分之50責任為適當。從而，依
    過失相抵之法則，認原告得請求被告賠償之金額為14,042元
    【計算式：（1,784＋2,500＋23,800）×50％＝14,042】。
　㈣綜上所述，本件原告本於侵權行為之法律關係，請求被告賠
    償14,042元，為有理由，應予准許。逾此範圍之請求，則無
    理由，應予駁回。
五、本件原告勝訴部分，係就民事訴訟法第427條第2項訴訟適用
    簡易程序所為被告敗訴之判決，依同法第389條第1項第3款
    規定，應依職權宣告假執行。原告陳明願供擔保請准宣告假
    執行，僅係促使本院職權之發動，爰不另為准駁之諭知。至
    原告敗訴部分，其假執行之聲請已失所依附，應併予駁回。
六、本件事證已臻明確，兩造其餘攻擊防禦方法及所提證據，經
    審酌後，於判決結果不生影響，爰不一一論駁。
七、又本件係刑事附帶民事訴訟，經刑事庭裁定移送民事庭審理
    事件，原告就其上開請求部分免納裁判費，亦無其他訴訟費
    用支出，故無諭知訴訟費用負擔之必要，附此敘明。
中　　華　　民　　國　　111 　年　　 3　　月　　24　　日
                    臺南簡易庭    法　官  侯明正
以上正本係照原本作成。
如不服本判決，應於判決送達後20日內，向本院提出上訴狀並表
明上訴理由，如於本判決宣示後送達前提起上訴者，應於判決送
達後20日內補提上訴理由書（須附繕本）。
中　　華　　民　　國　　111 　年　　 3　　月　　24　　日
                                  書記官  謝明達